臺灣宜蘭地方法院交通事件裁定　　　　 95年度交聲字第135號
移送　機關　交通部公路總局臺北區監理所宜蘭監理站
異　議　人　福東汽車貨運股份有限公司
代　表　人　乙○○
代　理　人　丙○○
上列受處分人因違反道路交通管理處罰條例案件，對於交通部公
路總局臺北區監理所宜蘭監理站中華民國95年9月12日所為之宜
監字第裁43-Q00000000號裁決處分，聲明異議，本院裁定如下：
    主  文
異議駁回。
    理  由
一、原處分機關係以：異議人即受處分人福東汽車貨運股份有限
    公司所僱用之駕駛人甲○○於民國95年8月2日8時40分，駕
    駛車牌號碼FN-942號營業貨運曳引車，行經宜蘭縣頭城鎮石
    城稽查站，因裝載土方未依規定使用專用車輛，經宜蘭縣警
    察局礁溪分局大里派出所警員掣單舉發。嗣經原處分機關於
    95年9月12日，依道路交通管理條例第29條之1第1項規定，
    裁處新臺幣（下同）40,000元罰鍰。
二、異議意旨略以：於95年8月2日8時40分，異議人所屬車牌號
    碼FN-942號營業貨運曳引車，係承載合法之廢棄物至合法收
    容處理場所即幸福水泥股份有限公司，並非裝載砂石、土方
    ，為此聲明異議，請求撤銷原處分等語。
三、按裝載砂石、土方未依規定使用專用車輛或其專用車廂未合
    於規定或變更車廂者，處汽車所有人40,000元以上80,000元
    以下罰鍰，並當場禁止通行，道路交通管理處罰條例第29條
    之1第1項定有明文。次按土石，指礦業法第3條所列各礦以
    外之土、砂、礫及石等天然資源，土石採取法第4條第1款定
    有明文。又礦業法所稱之礦，為下列各礦：金礦、銀礦、銅
    礦、鐵礦、錫礦、鉛礦、銻礦、鎳礦、鈷礦、鋅礦、鋁礦、
    汞礦、鉍礦、鉬礦、鉑礦、銥礦、鉻礦、鈾礦、鐳礦、鎢礦
    、錳礦、釩礦、鉀礦、釷礦、鋯礦、鈦礦、鍶礦、硫磺礦及
    硫化鐵、磷礦、砒礦、水晶、石棉、雲母、石膏、鹽礦、明
    礬石、金剛石、天然鹼、重晶石、鈉硝石、芒硝、硼砂、石
    墨、綠柱石、螢石、火粘土、滑石、長石、瓷土、大理石及
    方解石、鎂礦及白雲石、煤炭、石油及油頁岩、天然氣、寶
    石及玉、琢磨沙、顏料石、石灰石、蛇紋石、矽砂、其他經
    行政院指定之礦，礦業法第3條第1項亦定有明文。
四、經查：
（一）證人丁○○即宜蘭縣警察局礁溪分局大里派出所警員於本
      院訊問時證述：「我自80年8月取締交通違規案件迄今，
      本件違規案件是我舉發的，當時也有拍照存證，我目視取
      締車牌號碼FN-942號營業貨運曳引車載運泥土，依道路交
      通管理處罰條例規定，載運砂石、土方必須要使用專用車
      廂、車斗，並且須噴上黃色19號顏料，本件車廂是綠色，
      且車斗不符合一般黃色砂石車專用車廂，當時我有爬到車
      斗上，掀開網子拍照。」等語（見本院卷第23頁）。證人
      甲○○於本院訊問時證述：「本院卷第29頁所示臺北市營
      建工程剩餘資源運送處理證明文件是我於95年8月2日載送
      時所開具之文件，下方的名字是我簽的，當天我是8時去
      載的。我載的是廢土，本院卷照片編號3就是我所說載運
      的廢土。」等語（見本院卷第36頁至第38頁）。並有採證
      照片3幀在卷可參（見本院卷第59頁證物袋）。又經本院
      函詢臺北市營建工程剩餘土石方資源處理商業同業公會於
      95年8月2日駕駛人甲○○所駕駛車牌號碼FN-942號營業貨
      運曳引車載運內容（土質）B-3為何物，該公會函覆本院
      ：B-3為粉土質土壤（沉泥），有臺北市營建工程剩餘資
      源運送處理證明文件影本1份、該公會95年12月18日北市
      餘土國字第0951176號函暨附件各1份在卷足憑（見本院卷
      第29頁、第47頁至第48頁）。復觀之車牌號碼FN-942號營
      業貨運曳引車之行車執照，亦未加註「砂石專用車」字樣
      ，有行車執照影本1份在卷供參（見本院卷第8頁）。可證
      於95年8月2日8時40分，異議人僱用之駕駛人甲○○駕駛
      車牌號碼FN-942號營業貨運曳引車，係裝載粉土質土壤（
      沉泥），並非屬上開礦業法第3條第1項所列之礦，而係屬
      土石採取法第4條第1款所列之土，故異議人上開裝載土方
      未依規定使用專用車輛之違規事實，事證明確。異議人仍
      辯稱：本件警員取締當時該曳引車並非裝載土方等語，不
      足採信。
（二）按主管機關得自行或委託執行機關派員攜帶證明文件，進
      入公私場所或攔檢廢棄物、剩餘土石方清除機具，檢查、
      採樣廢棄物貯存、清除、處理或再利用情形，並命其提供
      有關資料；廢棄物、剩餘土石方清除機具應隨車持有載明
      廢棄物、剩餘土石方產生源及處理地點之證明文件，以供
      檢查，廢棄物清理法第9條第1項定有明文。本件異議人於
      95年8月2日8時40分，由僱用之駕駛人甲○○駕駛車牌號
      碼FN-942號營業貨運曳引車載運粉土質土壤（沉泥），雖
      持有臺北市營建工程剩餘資源運送處理證明文件，惟該證
      明文件僅係用以證明異議人載運該粉土質土壤（沉泥），
      係合乎廢棄物清理法之規定。然承前述，異議人裝載粉土
      質土壤（沉泥）既係屬土方，自應依道路交通管理處罰條
      例之規定，使用合於規定之專用車輛，兩者之規定自不能
      相混，究不能以合於廢棄物清理法規定載運該粉土質土壤
      （沉泥），而免去遵守道路交通管理處罰條例使用合於規
      定專用車輛之責。故異議人辯稱：係合法載運廢棄物等語
      ，亦不足採。
（三）綜上證據，異議人仍執前詞置辯，顯然不足採信。異議人
      既然有上開違規之事實，原處分機關據以援引道路交通管
      理管理處罰條例第29條之1第1項規定，裁處罰鍰40,000元
      ，於法並無不當，本件異議為無理由，應予駁回。
五、據上論斷，應依道路交通管理處罰條例第87條第2項、道路
    交通案件處理辦法第19條，裁定如主文。
中　　華　　民　　國　　96　　年　　2 　　月　　27　　日
                       交通法庭  法  官  蘇錦秀
以上正本證明與原本無異。
如不服本裁定，應於裁定送達後5日內向本院提出抗告狀。（需
附繕本）
                                 書記官　葉瑩庭
中　　華　　民　　國　　96　　年　　3 　　月　　1 　　日
